# 合并抵消分录编制问题。

提问人：Danmy 时间：2016-11-28 17:23:45
如果A处置B公司60%的股权后持股40%不再编制合并报表，且合并层面应确认的投资收益为 500 万元，剩余40%的长期股权投资公允价值为 2000 万元；A公司个别报表层面的应确认投资收益为 600 万元，年初未分配利润 200 万元，剩余长期股权投资价值为 800 万元。
根据：“被处置子公司的期末资产负债表不纳入合并范围，其年初至处置日期间的利润表纳入合并范围”，以上合并报表应当怎样编制才能把个别报表的结果调整为合并报表的结果？谢谢

回答人：chenyiwei
这种情况下因为合并报表不是完整的全套报表，所以可能直接采用按照准则规定的计算结果调整的方式更容易实现。也请其他处理过类似问题的网友说说你们的做法，谢谢！